臺灣高雄地方法院民事判決
                                   110年度雄簡字第2346號
原      告  李佳琪  
訴訟代理人  蔡正倫  
被      告  呂英忠  
被      告  高宏交通有限公司

法定代理人  何晉煌  
上列當事人間損害賠償事件，本院民國111年3月28日辯論終結，
判決如下：
    主  文
被告應連帶給付原告新臺幣137,913元及自民國110年10月26日起
至清償日止按週年利率百分之5 計算之利息。
原告其餘之訴駁回。
訴訟費用由被告連帶負擔百分之46，餘由原告負擔。
本判決第1項得假執行。但被告以新臺幣137,913元為原告預供擔
保後得免為假執行。
    事實及理由
一、本件被告未於最後言詞辯論期日到場，核無民事訴訟法第38
    6 條所列各款情形，爰依到場原告之聲請，由其一造辯論而
    為判決。
二、原告主張：被告呂英忠在民國110年7月27日駕駛車輛自高雄
    市○○區○○路00號處倒車時，原告駕駛車牌號碼000-0000號營
    業用小客車(下稱系爭車輛)於壽昌路與義昌路口停等紅燈。
    被告呂英忠倒車不慎撞擊系爭車輛側面車身，導致系爭車輛
    受損，原告亦因此有頸部拉傷之傷害，受有醫療費用新臺幣
    （下同）1,100元、慰撫金30,000元之損害，並受有系爭車
    輛維修費114,169元、為支付維修費之信用卡利息45,600元
    、待料及維修期間40天之營業損失100,000元，與訴訟費用3
    ,200元之損害，均應由被告呂英忠賠償。而被告高宏交通有
    限公司(下稱高宏公司)為被告呂英忠僱用人應負連帶賠償責
    任。爰依侵權行為法律關係提起本件訴訟。並聲明：被告應
    連帶給付原告294,069元及自起訴狀繕本送達翌日起至清償
    日止按週年利率百分之5 計算之利息。
三、被告均未於最後言詞辯論期日到庭，先前則以：對於肇事責
    任由被告呂英忠負全責無意見。對於醫療費用有單據部分無
    意見，本件只是輕微車禍不需要慰撫金。且系爭車輛受損輕
    微，原告請求維修費過高，維修天數至多10日，利息也不應
    要求賠償。另被告呂英忠不是被告高宏公司員工，只是臨時
    借用車輛而已，不應由被告高宏公司連帶賠償之等詞置辯。
    並聲明：原告之訴駁回。
四、得心證之理由
  ㈠按因故意或過失，不法侵害他人之權利者，負損害賠償責任
    ；不法侵害他人之身體、健康、名譽、自由、信用、隱私、
    貞操，或不法侵害其他人格法益而情節重大者，被害人雖非
    財產上之損害，亦得請求賠償相當之金額；不法毀損他人之
    物者，被害人得請求賠償其物因毀損所減少之價額，民法第
    184條第1項前段、第195條第1項前段、第196條分別定有明
    文。原告主張因被告呂英忠於前揭時地倒車不慎發生事故之
    事實，為被告所不爭執。被告亦就應由其負肇事責任不爭執
    ( 見本院卷第180頁)，故原告主張被告呂英忠應負侵權行為
    損害賠償責任，自屬有據。茲就原告請求之項目、金額有無
    理由分述如下：
　⒈醫療費用：原告主張因本件事故受有傷害，支出醫療費用1,1
    00元乙情，業據其提出與所述相符之診斷證明書、醫療費用
    收據為證( 見本院卷第23至29頁)，堪信為真實。
　⒉慰撫金：原告因本件事故受有體傷，已如前述，則其請求精
    神慰撫金要屬有據。審酌原告所受傷勢非鉅大及兩造收入等
    一切情狀，認以10,000元為適當，逾此範圍請求過高無理由
    。
　⒊系爭車輛維修費：原告主張維修費用為114,169元，並提出服
    務維修費清單、統一發票為證( 見本院卷第18至19頁)，觀
    諸上開服務維修費清單之維修項目，與系爭車輛受損部位相
    符，堪認有維修必要。惟請求賠償物被毀損所減少之價額，
    固得以修復費用為估定之標準，但以必要者為限（如修理材
    料以新品換舊品，應予折舊）。依行政院所頒固定資產耐用
    年數表及固定資產折舊率表所示，運輸業用客車、貨車折舊
    年限為4 年，原告的車為105年8月出廠之營業用小客車 ( 
    見本院卷第33頁)，至本件事故發生日110 年7 月27日止已
    逾使用年數，依平均法計算零件費用63,889元完全折舊後為
    12,778元【計算式：取得價格÷（耐用年限＋1 ）】，加計不
    用折舊的工資費用50,280元，合計修理費用為63,058元。則
    原告得請求修理費用在63,058元範圍內為有理由，其餘金額
    則無理由。 
　⒋利息費用：原告主張此為支付維修費之信用卡利息費用，應
    由被告賠償云云。惟此利息係源自原告與信用卡公司之約定
    ，非本件事故直接所致，請求無理由。
　⒌營業損失：原告主張維修待料期間40日，受有營業損失100,0
    00元，並提出營業月報表為證( 見本院卷第67、193頁)。原
    告所提出之上開服務維修費清單之車輛抵達日期110年8月5
    日下午及預約交車日期110年9月6日上午期間約為32日，原
    告雖主張自事故發生時110年7月27日起算，惟維修待料期間
    應以實際上所需之期間計算，事故發生時起至車輛抵達維修
    廠此段期間，非維修必需期間，故僅以32日計算營業損失。
    又原告固以111年1月營業所得計算每日營業損失，惟本件事
    故發生後，計程車費用調漲為原告所自陳( 見本院卷第192
    頁)，是應以本件事故發生時，未調漲前之營業所得收入計
    算，審酌原告提出之110年7月月報表為營業25天，營收金額
    67,710元；110年9月月報表營業22天，營收金額57,265元，
    平均每日2,659元【(67,710元+57,265元)÷(25天+22天)】，
    32日約為85,088元(32*2659)。又原告自陳每月油錢成本約2
    0,000元( 見本院卷第179頁)，是上開營業所得收入扣除維
    修待料期間毋須支出之成本油錢21,333元(20,000元/30天*3
    2天)後為63,755元(00000-00000)，逾此範圍之請求無理由
    。
　⒍訴訟費用：此部分係訴訟程序所生之費用，非事故所生直接
    損害，民事訴訟法就訴訟費用之分擔另有規定，請求無理由
    。
  ㈡次按民法第188 條所謂受僱人，並不以事實上有僱傭契約者
    為限，凡客觀上被他人使用，為之服勞務而受其監督者，均
    屬受僱人。且執行職務，初不問僱用人與受僱人之意思如何
    ，一以行為之外觀斷之，即是否執行職務，悉依客觀事實決
    定。苟受僱人之行為外觀具有執行職務之形式，在客觀上足
    以認定其為執行職務者，即應涵攝在內(最高法院57年台上
    字第1663號、88年度台上字第2618號、90年度台上字第1991
    號裁判意旨參照)。原告主張被告高宏公司應負僱用人連帶
    賠償責任乙節，雖為被告所否認，惟被告呂英忠駕駛之車輛
    外觀即有被告高宏公司名稱( 見本院卷第43頁)，且係營業
    用小客車，是客觀上足使人認被告呂英忠係受僱於被告高宏
    公司，為其執行職務而駕駛車輛，故原告請求被告高宏公司
    連帶賠償，洵屬有據。
五、從而，原告依侵權行為法律關係請求被告連帶賠償137,913
    元(醫療費用1,100元+慰撫金10,000元+維修費63,058元+營
    業損失63,755元=137,913元)及自起訴狀繕本送達翌日即110
    年10月26日起至清償日止按週年利率百分之5 計算之利息為
    有理由，應予准許。逾此範圍之請求無理由，應予駁回。
六、本件係就民事訴訟法第427 條訴訟適用簡易程序所為被告敗
    訴之判決，爰依同法第389 條第1 項第3 款之規定，就原告
    勝訴部分職權宣告假執行。並依職權諭知免為假執行之擔保
    金額。
七、至兩造其餘之攻擊防禦方法及未經援用之證據，經本院斟酌
    後，認為均不足以影響本判決之結果，自無逐一詳予論駁之
    必要，併此敘明。
八、據上論結，原告之訴一部有理由一部無理由，依民事訴訟法
    第436 條第2 項、第85條、第389 條第1 項第3 款、第392 
    條第2 項規定，判決如主文。
中　　華　　民　　國　 111　　年　　4 　　月　　18　　日
                  高雄簡易庭　法　　　官  楊詠惠
以上正本係照原本作成。
如不服本判決，應於送達後20日內，向本院提出上訴狀並表明上
訴理由，如於本判決宣示後送達前提起上訴者，應於判決送達後
20日內補提上訴理由書（須附繕本）。
中　　華　　民　　國　 111　　年　　4 　　月　　18　　日
                              書　記　官  蔡佩珊